【裁判字號】    97,財管,23
【裁判日期】    971231
【裁判案由】    指定遺產管理人
【裁判全文】
臺灣苗栗地方法院民事裁定              97年度財管字第23號
聲  請  人  苗栗縣通霄鎮農會
法定代理人  甲○○
上列聲請人聲請指定被繼承人乙○○之遺產管理人事件，本院裁
定如下：
    主  文
指定李文傑律師（住新竹市○○路一○七號七樓之七）為被繼承
人乙○○（民國三十七年十二月一日出生，民國九十七年六月十
六日死亡，最後住所地為苗栗縣通霄鎮新埔里十五鄰新埔一一二
號）之遺產管理人。
准對被繼承人乙○○之繼承人為承認繼承之公示催告。
被繼承人乙○○之繼承人，應自本公示催告最後登載新聞紙之日
起，陸月內承認繼承，上述期限屆滿，無繼承人承認繼承時，被
繼承人乙○○之遺產，於清償債權並交付遺贈物後，如有剩餘即
歸屬國庫。
聲請程序費用新臺幣壹仟元由被繼承人乙○○之遺產負擔。
    理  由
一、按繼承開始時，繼承人之有無不明者，由親屬會議於1 個月
    內選定遺產管理人，並將繼承開始及選定遺產管理人之事由
    ，向法院報明；無親屬會議或親屬會議未於前條所定期限內
    選定遺產管理人者，利害關係人或檢察官，得聲請法院選任
    遺產管理人，並由法院依公示催告程序，定6 個月以上之期
    限，公告繼承人，命其於期限內承認繼承；先順序繼承人均
    拋棄其繼承權時，由次順序之繼承人繼承。其次順序繼承人
    有無不明或第四順序之繼承人均拋棄其繼承權者，準用關於
    無人承認繼承之規定，民法第1177條、第1178條第2 項、第
    1176條第6 項分別定有明文。
二、聲請意旨略以：被繼承人乙○○（民國37年12月1 日出生，
    民國97年6 月16日死亡，最後住所地為苗栗縣通霄鎮新埔里
    15鄰新埔112 號）為聲請人之債務人，詎乙○○於97年6 月
    16日死亡，其繼承人均已向鈞院聲明拋棄繼承權並經准予備
    查在案，而其親屬會議未於民法第1177條所規定之期限內選
    定遺產管理人，聲請人為行使權利，爰依民法第1178條第2
    項規定聲請指定乙○○之遺產管理人等語。
三、經查：聲請人上開主張，業據提出被繼承人戶籍謄本、本院
    函、借據為證，並經本院依職權調閱本院97年度繼字第331
    號、97年度繼字第380號家事卷宗查明無訛，堪信為真實。
    本院審酌律師通過專門職業技術人員高等考試，對法律學有
    專精，就遺產管理事件應為熟稔，且能有效發揮遺產之最大
    效益；另本院前依職權函請新竹律師公會推薦有意願擔任遺
    產管理人職務之律師，經該會函覆本院並檢附參考律師名單
    ，李文傑律師為該公會所推薦之律師，爰指定李文傑律師為
    乙○○之遺產管理人，並依法為承認繼承之公示催告。
四、依非訟事件法第157 條，裁定如主文。
中    華    民    國    97    年    12    月    31    日
                  家事法庭法  官  潘 進 順
以上正本係照原本作成。
如不服本裁定應於送達後10日內向本院提出抗告狀，並繳納抗告
費新臺幣1,000元。
                          書記官  陳 俊 偉
中    華    民    國    97    年    12    月    31    日


司法院資訊處製作；財團法人民間司法改革基金會備份。
